【裁判字號】    89,交抗,318
【裁判日期】    891214
【裁判案由】    違反道路交通管理處罰條例
【裁判全文】
臺灣高等法院交通事件裁定                        八十九年度交抗字第三一八號
    抗  告  人
    即受處分人  甲○○
右抗告人因違反道路交通管理處罰條例案件，不服台灣板橋地方法院中華民國八十九
年十一月二日裁定（八十九年度交聲字第三五五號），提起抗告，本院裁定如左：
    主  文
原裁定撤銷，發回臺灣板橋地方法院。
    理  由
一、原裁定以：
(一)按受處分人不服道路交通管理處罰條例第八條主管機關所為之處罰，得於接到裁
    決之翌日起十五日內向管轄地方法院聲明異議。又聲明異議之期間，自裁決送達
    之翌日起算。聲明異議，應以司法狀紙，敘述異議之理由，提出於原處分機關為
    之，原處分機關應於收受異議狀五日內，將該案卷及有關證物，送交該管地方法
    院或其分院交通法庭。道路交通管理處罰條例第八十七條第一項、道路交通案件
    處理辦法第十二條及第十三條分別定有明文。
(二)本件異議人甲○○係於民國（下同）八十九年七月一日收受裁決書，有異議人所
    設住所即超級旺角社區管理委員會簽收之裁決書掛號送達回執一紙在卷可按，乃
    異議人遲至同年七月二十五日始向該院提出聲明異議狀，亦有該異議狀所附收文
    戳記存卷可稽，已逾上揭十五日期間之規定，其異議自非適法，因予駁回云云。
二、抗告意旨略以：抗告人係於八十九年七月十二日收受裁決書，有其所設住所即超
    級旺角社區管理委員會信件收發登記簿可證，且抗告人經向前開管理委員會查詢
    結果，該管理委員會係於八十九年七月十一日收受裁決書，並於翌日即八十九年
    七月十二日登載於信件收發登記簿後，通知抗告人領取，是以原法院認定抗告人
    係於八十九年七月一日收受裁決書，與事實未符，為此提起抗告等語。
三、本院查：原法院認定抗告人係於八十九年七月一日收受裁決書，固據提出抗告人
    所設住所即超級旺角社區管理委員會簽收之裁決書掛號送達回執影本一紙在卷為
    憑，惟抗告人堅指前開管理委員會係於八十九年七月十一日收受裁決書，並提出
    該管理委員會於翌日即八十九年七月十二日登載於信件收發登記簿影本為證，且
    卷附裁決書掛號送達回執僅係影本，其上所蓋用收受日期之圓形戳記，以肉眼觀
    察，雖為「八十九年七月一日」，但實際上究否因戳記蓋用不清或影印失真，致
    使日期「八十九年七月十一日」誤遭認為「八十九年七月一日」，仍非無足疑。
    是以前開裁決書係於何時送達，抗告人既生有爭議，且攸關聲明異議逾期與否，
    自有查明之必要。原法院遽以認定抗告人聲明異議已逾十五日期間之規定，因予
    駁回其異議，尚嫌欠允。抗告人執此指摘原裁定不當，為有理由，自應將原裁定
    撤銷，並發回原法院另為適法之裁定。
據上論斷，應依道路交通事件處理辦法第二十六條、刑事訴訟法第四百十三條前段，
裁定如主文。
中    華    民    國    八十九    年        十二      月      十四      日
                            台灣高等法院交通法庭
                                審判長法  官  陳  春  秋
                                      法  官  黃  賽  月
                                      法  官  高  明  哲
右正本證明與原本無異。
不得再抗告。
                                      書記官  李  垂  福
中    華    民    國    八十九    年        十二      月      十五      日


司法院資訊處製作；財團法人民間司法改革基金會備份。
